【裁判字號】    95,聲,360
【裁判日期】    950324
【裁判案由】    返還提存物
【裁判全文】
臺灣桃園地方法院民事裁定               95年度聲字第360號
聲  請  人  合作金庫銀行股份有限公司
法定代理人  丙○○
代  理  人  甲○○
相  對  人  乙○○
上列當事人間聲請返還提存物事件，本院裁定如下：
    主  文
聲請人依本院九十四年度裁全字第四八三六號民事裁定所提存本
院九十四年度存字第三三四八號提存事件之擔保金，面額新台幣
肆拾萬元之中央政府重大交通建設公債八十六年度乙類第三期債
票，准予返還。
    理  由
一、聲請意旨略以：聲請人前曾以相對人欠款新台幣（下同）4,
    329,440 元為由，聲請本院核發89年度促字第14627 號支付
    命令確定，嗣聲請人再對同一債權，向本院聲請假扣押相對
    人之財產，並依本院94年度裁全字第4836號民事裁定，為擔
    保對相對人財產之假扣押，提存如主文所示400,000 元之中
    央政府重大交通建設公債為擔保金，以本院94年度存字第33
    48號提存事件提存後，對相對人之財產實施假扣押執行在案
    。則聲請人雖係於取得確定支付命令後，始聲請假扣押相對
    人之財產，惟相對人並無任何損害可言，應可類推適用民事
    訴訟法第104 條第1 項第1 款規定，是聲請人前開應提供擔
    保之原因消滅，為此聲請返還系爭提存物等語。
二、按應供擔保之原因消滅者，法院應依供擔保人之聲請，以裁
    定命返還其提存物或保證書。前開規定，於其他依法令供訴
    訟上之擔保者，準用之。民事訴訟法第104 條第1 項第1 款
    、第106 條前段分別定有明文。而所謂「應供擔保之原因消
    滅」係指受擔保利益人無損害發生，或假執行之債權人本案
    全部勝訴確定，或已賠償受擔保利益人之損害而言。
三、經查聲請人前以相對人欠款4,329,440 元為由，聲請本院核
    發89年度促字第14627 號支付命令確定，嗣聲請人再對同一
    債權，向本院聲請假扣押相對人之財產，並依本院94年度裁
    全字第4836號民事裁定，提存如主文所示400,000 元之中央
    政府重大交通建設公債為擔保金，以本院94年度存字第3348
    號提存事件提存後，對相對人之財產實施假扣押執行在案之
    事實，有聲請人提出之民事支付命令聲請狀、假扣押聲請狀
    、本院89年度促字第14627 號支付命令、支付命令確定證明
    書、94年度裁全字第4836號民事裁定、94年度存字第3348號
    提存書各1 件在卷可稽，復經本院依職權調取本院前開民事
    卷宗查閱屬實，自堪信聲請人之主張為真實。而聲請人既於
    假扣押相對人之財產前，即已對系爭假扣押之同一債權取得
    確定之支付命令，足認聲請人對相對人之系爭假扣押債權確
    屬存在，與確定判決有相同之效力，則相對人自未因系爭假
    扣押之執行而有任何損害發生，參照前段說明，聲請人原提
    供擔保之原因應已消滅，從而聲請人聲請發還擔保金，合於
    前開法律規定，應予准許。
四、依民事訴訟法第106 條前段、第104 條第1 項第1 款，裁定
    如主文。
中    華    民    國    95    年    3     月    24    日
                  民事第三庭    法  官  林雯娟
以上正本係照原本作成
如對本裁定抗告須於裁定送達後10日內向本院提出抗告狀，並應
繳納抗告裁判費新台幣1,000 元。
中    華    民    國    95    年    3     月    24    日
                                書記官  簡維萍


司法院資訊處製作；財團法人民間司法改革基金會備份。
